# 请教陈版，关于异地重建

提问人：roucky 时间：2010-03-30 15:29:20
我们公司既有国有股份，也有非国有股份，由于市政需要，拆迁到了一个地方。请教陈版， 1 、假如我们公司申请政府专项资金扶持（非补偿款），非国有股东是否也享有？ 2 、重建后，我们公司是沿用以前的公司（是否可以改名，增加经营范围，增加国有股份），还是重新成立一个公司运营好，目的是想完全国有化。谢谢。

回答人：chenyiwei
回复 楼主 roucky 的帖子 1 、如果是申请专项资金扶持（而不是国资委等国有资本持股单位对你公司增资），则通常会被认为属于政府补助的性质，其所形成的权益由各方股东按照持股比例共同享有，即非国有股东也可按股权比例享有。 2 、公司重组涉及的问题比较复杂，很难一概而论。如果比较复杂的问题，建议请专业的咨询公司筹划。